# 请教陈版主，长期应付款折现的问题

提问人：52yingmu 时间：2013-12-20 13:29:47
请教陈版主一个问题，就是关于长期应付款、长期应付款折现账务处理的问题 （ 1 ）关于执行建造合同施工企业的单位，其长期应收款中列示的质保金，每年要按一定的折现率进行折现，该部分折现费用应在哪个科目列示？目前很多企业在财务费用列示，那应该从准则的哪条规定来理解这个事呢？ （ 2 ）对于BOT¥BT项目，其为了保证工程质量，给施工企业结算的时候，每次结算的时候会留一定的质保金待完工后一段时间支付，在长期应付款核算，每年要按一定的折现率进行折现，该部分折现费用应在哪个科目列示？从准则的角度怎样理解这个问题呢？

回答人：chenyiwei
对于非金融企业： 1 、负债折现后在后续期间内按实际利率法确认的利息支出（不含资本化利息）通常是反映在“财务费用”中。 2 、对长期应收款折现后按实际利率法确认的利息收入，如果金额较小的，可以放在“财务费用”的贷方；如果金额较大，且来源于日常经营活动中形成的商业信用性质的款项，事实上已成为企业固有盈利模式的内在组成部分的（如BT、分期收款销售等业务中的利息收入），建议在“其他业务收入”或“主营业务收入”下单列“利息收入”明细反映。

提问人：52yingmu 时间：2013-12-21 23:25:40
谢谢，陈大师的解答！我还有个问题需要向您请教一下，如果一个商贸公司在建设一桩自用办公大楼，预计需要两年，具体的建筑劳务全部外包，为了保证工程质量，约定留5%的工程款，交工验收后满 2 年支付，所以预留的质保金建设期间在长期应付款核算，每年要按折现率进行折现，这部分折现额应在哪反映呢？

回答人：chenyiwei
资产负债表上：作为未确认融资费用，作为长期应付款的减项；利润表上确认为财务费用。